臺灣新北地方法院刑事判決
110年度原訴字第10號
公  訴  人  臺灣新北地方檢察署檢察官
被      告  陳志能




            甘東宜



            田昱廷




指定辯護人  本院公設辯護人湯明純  
上列被告因傷害案件，經檢察官提起公訴（109年度偵字第41588
號），本院判決如下：
    主  文
陳志能被訴傷害甘東宜部分，公訴不受理。
甘東宜、田昱廷被訴傷害部分，公訴不受理。
    理  由
一、公訴意旨略以：告訴人即被告陳志能、甘東宜及被告田昱廷
    均係龍達貨運公司（下稱龍達公司）之司機，於民國109年1
    0月9日晚間11時20分許，在新北市○○區○○路0段000○00號龍
    達公司內，雙方因故發生爭執後，被告陳志能基於傷害之犯
    意持瓷碗及徒手攻擊告訴人陳麗珠（已殁，所涉傷害部分，
    經臺灣新北地方檢察署檢察官為不起訴處分，被告陳志能被
    訴傷害告訴人陳麗珠部分，另結），詎被告甘東宜亦與同在
    場之其女友告訴人陳麗珠、被告田昱廷共同基於傷害之犯意
    聯絡，由被告田昱廷勒住被告陳志能頸項，告訴人陳麗珠、
    被告甘東宜則分別徒手及持酒瓶與被告陳志能互毆，被告陳
    志能因而受有頭部擦挫傷合併輕微腦震盪、後頸部5公分淺
    層撕裂傷、雙腳大拇扯擦傷等傷害，告訴人陳麗珠則受有頭
    部挫傷、左眉撕裂傷等傷害，被告甘東宜亦受有胸部擦傷之
    傷害。因認被告陳志能就其傷害被告甘東宜部分、被告被告
    甘東宜、田昱廷就其等傷害被告被告陳志能部分，均涉
    刑法第277 條第1項之傷害罪嫌等語。
二、按告訴乃論之罪，告訴人於第一審辯論終結前，得撤回其告
    訴；又告訴乃論之罪，對於共犯之一人告訴或撤回告訴者，
    其效力及於其他共犯；再告訴經撤回者，應諭知不受理之判
    決；而此不受理判決，得不經言詞辯論為之，刑事訴訟法第
    238 條第1 項、第239 條、第303 條第3 款、第307 條分別
    定有明文。再按告訴乃論之罪，對於共犯之一人告訴或撤回
    告訴者，其效力及於其他共犯，刑事訴訟法第239條亦有明
    文，此即所謂告訴之主觀不可分原則，而此所稱「共犯」係
    指包括共同正犯、教唆犯、幫助犯之廣義共犯而言（最高法
    院98年度台上字第3960號及99年度台上字第1370號等判決意
    旨參照）。
三、查本案傷害案件，起訴書就被告陳志能傷害被告甘東宜部分
    、被告甘東宜、田昱廷傷害被告陳志能部分，均認涉犯刑法
    第277條第1項傷害罪，其中被告甘東宜、田昱廷所為，有犯
    意聯絡及行為分擔，應論以共同正犯。被告陳志能、甘東宜
    、田昱廷前揭所為該等犯行，依同法第287 條前段規定，均
    須告訴乃論。被告陳志能於警詢時就被告甘東宜、田昱廷傷
    害部分提起告訴（見偵卷第10頁），嗣於本院第一審辯論終
    結前，與被告甘東宜成立和解而撤回對被告甘東宜之告訴；
    被告甘東宜於偵訊時就被告陳志能傷害部分提起告訴（見偵
    卷第66頁），嗣於本院第一審辯論終結前，與被告陳志能達
    成和解而撤回告訴，均有調解筆錄及刑事撤回告訴狀在卷可
    憑（見本院卷第79、81-84頁），依上開說明，爰就被告陳
    志能被訴傷害被告甘東宜部分，被告甘東宜本案傷害犯行，
    不經言詞辯論，逕為諭知不受理之判決。至於被告田昱廷之
    本案犯行，揆諸上開說明，因告訴人陳志能已對被告甘東宜
    撤回告訴，本於告訴不可分原則，其效力亦及於共同正犯田
    昱廷，準此，亦應就被告田昱廷本案犯行，諭知不受理判決
    。
據上論斷，應依刑事訴訟法第303 條第3 款、第307 條，判決如
主文。
中　　華　　民　　國　　111 　年　　2 　　月　  23　　日
                  刑事第九庭  審判長法  官  何燕蓉
                                    法  官  林米慧
                                    法  官  林翊臻
上列正本證明與原本無異。
如不服本判決，應於判決送達後20日內敘明上訴理由，向本院提
出上訴狀 (應附繕本) ，上訴於臺灣高等法院。其未敘述上訴理
由者，應於上訴期間屆滿後20日內向本院補提理由書「切勿逕送
上級法院」。
                                    書記官 郭佩瑜
中　　華　　民　　國　　111 　年　　2 　　月　　24　　日